【裁判字號】    97,訴,1133
【裁判日期】    970917
【裁判案由】    違反毒品危害防制條例
【裁判全文】
臺灣屏東地方法院刑事判決              97年度訴字第1133號
公  訴  人  臺灣屏東地方法院檢察署檢察官
被      告  甲○○
上列被告因違反毒品危害防制條例案件，經檢察官提起公訴（97
年度毒偵字第1413號），嗣被告於本院準備程序進行中先就被訴
事實為有罪之陳述，本院告知被告簡式審判程序之旨，並聽取當
事人之意見後，裁定改由受命法官獨任依簡式審判程序審理，判
決如下：
    主  文
甲○○施用第一級毒品，累犯，處有期徒刑貳年。
    事  實
一、甲○○前因施用毒品案件，經本院以87年度毒聲字第801 號
    裁定送觀察、勒戒，經評定有繼續施用毒品之傾向，再經本
    院裁定令入戒治處所施以強制戒治1 年，於戒治執行滿3 個
    月後，成效經評定合格，而經本院裁定停止戒治，所餘戒治
    期間付保護管束，惟又於保護管束期間再犯施用毒品案件，
    經本院裁定撤銷上開停止強制戒治之裁定，至民國89年2 月
    11日戒治期滿執行完畢，並由該署檢察官以89年度戒毒偵字
    第101 號為不起訴處分確定；又於91年間，因施用毒品案件
    ，經本院以91年度毒聲字第110 號裁定令入戒治處所施以強
    制戒治，而於92年5 月16日執行完畢釋放，刑責部分，則經
    本院以91年度訴字第163 號判決處有期徒刑9 月確定，而於
    93年5 月30日縮刑期滿執行完畢；再因施用毒品案件，分別
    經本院以93年度訴字第986 號判決處有期徒刑1 年確定、以
    94年度簡字第121 號判決處有期徒刑5 月確定，又經本院以
    94年度聲字第477 號裁定定應執行有期徒刑1 年3 月確定；
    復因施用毒品案件，經臺灣高等法院高雄分院以94年度上訴
    字第1067號判決處有期徒刑1 年8 月確定，嗣經同法院以96
    年度聲減字第747 號裁定減刑為有期徒刑10月確定，與前開
    案件接續執行，而於96年7 月16日執行完畢。詎猶不知悔改
    、戒絕毒品，明知海洛因經公告列為毒品危害防制條例第2
    條第2 項第1 款之第一級毒品，不得非法持有、施用，竟基
    於施用第一級毒品海洛因之犯意，於97年5 月4 日某時，在
    其位於屏東縣長治鄉○○村○○街79號之住處內，以將海洛
    因置入注射針筒摻水稀釋後，注射手臂血管之方式，施用第
    一級毒品海洛因1 次。嗣於97年5 月4 日上午8 時35分許，
    因形跡可疑，為警在屏東縣長治鄉○○街○ 巷道路盤查，警
    方徵得其同意後，採集其尿液檢體送檢驗，結果呈嗎啡陽性
    反應，而查知上情。
二、案經屏東縣警察局屏東分局報告臺灣屏東地方法院檢察署檢
    察官偵查起訴。
    理  由
一、本案被告甲○○所犯違反毒品危害防制條例案件，並非法定
    刑為死刑、無期徒刑或最輕本刑3 年以上有期徒刑之罪，亦
    非高等法院管轄第一審之案件，而被告於本院準備程序中就
    被訴事實為有罪之陳述，本院合議庭乃裁定由受命法官獨任
    進行簡式審判程序。又簡式審判程序之證據調查，依刑事訴
    訟法第273 條之2 規定，不受同法第159 條第1 項審判外陳
    述排除之限制，再被告對於卷內之各項證據，亦不爭執證據
    能力，故卷內所列之各項證據，自得作為證據，先予敘明。
二、上揭事實，業據被告坦承不諱，其為警所採集之尿液檢體，
    經送請台灣檢驗科技股份有限公司以酵素免疫分析法及氣相
    層析質譜儀法檢驗，結果呈嗎啡陽性反應，有該公司97年5
    月19日編號KＺ000000000000號濫用藥物尿液檢驗報告1 份在
    卷足憑，被告自白顯與事實相符。次查被告前因施用毒品案
    件，經本院以87年度毒聲字第801 號裁定送觀察、勒戒，認
    有繼續施用毒品之傾向，經本院裁定令入戒治處所施以強制
    戒治，於戒治執行滿3 月後，成效經評定為合格，經本院裁
    定停止戒治，所餘戒治期間付保護管束，惟其又於保護管束
    期間再犯施用毒品案件，經本院裁定撤銷前開停止強制戒治
    裁定，於89年2 月11日強制戒治期滿執行完畢，並由該署檢
    察官以89年度戒毒偵字第101 號為不起訴處分確定，再於91
    年間，因施用毒品案件，經臺灣屏東地方法院檢察署檢察官
    聲請強制戒治並提起公訴，經本院以91年度毒聲字第110 號
    裁定令入戒治處所施以強制戒治，而於92年5 月16日執行完
    畢釋放，刑責部分，則經本院以91年度訴字第163 號判決處
    有期徒刑9 月確定，而於93年5 月30日縮刑期滿執行完畢之
    事實，有臺灣屏東地方法院檢察署刑案資料查註紀錄表、臺
    灣高等法院被告全國前案紀錄表各1 份在卷可按，是被告於
    強制戒治執行完畢釋放後5 年內，再犯本件施用毒品犯行，
    事證明確，應予依法論科。
三、查海洛因係屬毒品危害防制條例第2 條第2 項第1 款所規定
    之第一級毒品，是核被告所為，係犯毒品危害防制條例第10
    條第1 項之施用第一級毒品罪。被告持有毒品復進而施用，
    其持有毒品之低度行為，為施用毒品之高度行為所吸收，不
    另論罪。又查被告前有如事實欄所示之科刑及執行情形，有
    臺灣屏東地方法院檢察署刑案資料查註紀錄表、臺灣高等法
    院被告前案紀錄表各1 份附卷足憑，其於刑之執行完畢後5
    年內，故意再犯本件有期徒刑之罪，為累犯，應依刑法第47
    條第1 項加重其刑。爰審酌被告施用毒品，足以戕害其身心
    ，滋生其他犯罪，且前已多次因施用毒品案件，經法院論罪
    科刑，竟仍再犯本案，顯無悔改之意，惟念其坦承犯行，且
    施用毒品行為於本質上係屬自我戕害行為，反社會性之程度
    應屬較低等一切情狀，認公訴人求刑1 年2 月猶屬過輕，爰
    量處如主文所示之刑。
據上論斷，應依刑事訴訟法第273 條之1 第1 項、第299 條第1
項前段，毒品危害防制條例第10條第1 項，刑法第11條前段、第
47條第1 項，判決如主文。
本案經檢察官李侑姿到庭執行職務。
中    華    民    國    97    年    9    月    17     日
                  刑事第五庭    法  官  陳秀慧
以上正本證明與原本無異。
如不服本判決應於收受本判決送達後十日內向本院提出上訴書狀
，其未敘述上訴理由者，並得於提起上訴後十日內向本院補提理
由書狀（均須按他造當事人之人數附繕本）「切勿逕送上級法院
」。
中    華    民    國    97    年    9     月    17    日
                                書記官  溫訓暖
附錄本判決論罪科刑法條：
毒品危害防制條例第10條第1項：
施用第一級毒品者，處6月以上5年以下有期徒刑。


司法院資訊處製作；財團法人民間司法改革基金會備份。
